臺灣新竹地方法院刑事判決
111年度訴字第481號
公  訴  人  臺灣新竹地方檢察署檢察官
被      告  吳振維



上列被告因違反藥事法案件，經檢察官提起公訴（111年度偵字
第4122號），被告於本院準備程序中，就被訴事實為有罪之陳述
，經法官告知簡式審判程序意旨，並聽取公訴人及被告之意見後
，本院合議庭裁定由受命法官獨任依簡式審判程序審理，並判決
如下：
    主      文
吳振維犯轉讓禁藥罪，處有期徒刑貳月。 
    事實及理由
一、本件犯罪事實及證據，除犯罪事實欄一、第4行關於「光復
    路2段」之記載應更正為「中華路2段」；證據並所犯法條欄
    一、關於「台灣尖端先進生技醫藥股份有限公司」之記載應
    更正為「台灣尖端先進生技醫藥股份有限公司毒品原物鑑定
    實驗室」；證據部分應補充「警員李志強製作之偵查報告1
    份（見偵卷第4頁至第4頁反面）」、「被告吳振維於本院審
    理時之自白（見本院卷第43頁）」外，餘均引用檢察官起訴
    書之記載（如附件）。
二、論罪科刑：
　㈠按行為人轉讓甲基安非他命（未達法定應加重其刑之一定數
    量）與成年人（且非懷胎婦女），同時該當藥事法第83條第
    1項轉讓禁藥罪及毒品危害防制條例第8條第2項轉讓第二級
    毒品罪之構成要件，應依重法優於輕法之原則，擇較重之轉
    讓禁藥罪論處。查，本案被告吳振維轉讓甲基安非他命之數
    量，無證據證明已達法定應加重其刑之標準（依行政院民國
    93年1月7日院台法字第0930080551號令訂定之「轉讓持有毒
    品加重其刑之數量標準」，嗣於98年11月20日行政院院台法
    字第0980073647號令發布修正為「轉讓毒品加重其刑之數量
    標準」第2條第1項第2款規定，轉讓第二級毒品達淨重10公
    克以上），而轉讓之對象為證人李聖傑，係已成年之男性，
    有其年籍資料在卷可參，揆諸前開說明，就被告本件轉讓甲
    基安非他命之犯行，應依藥事法第83條第1項之規定處斷。
　㈡是核被告所為，係犯藥事法第83條第1項之轉讓禁藥罪。至被
    告轉讓甲基安非他命前持有甲基安非他命之行為，與轉讓行
    為同為實質上一罪之階段行為，高度之轉讓行為既已依藥事
    法加以處罰，依法律適用完整性之法理，其低度之持有甲基
    安非他命行為，自不能再行割裂適用毒品危害防制條例加以
    處罰，而藥事法對於持有禁藥之行為未設有處罰規定，故就
    被告此部分轉讓前持有甲基安非他命之低度行為，不另予處
    罰。
　㈢按毒品危害防制條例第17條第2項規定：「犯第4條至第8條之
    罪於偵查及歷次審判中均自白者，減輕其刑」；又按行為人
    轉讓同屬禁藥之第二級毒品甲基安非他命（未達法定應加重
    其刑之一定數量）與成年人（且非懷胎婦女），依重法優於
    輕法之原則，擇較重之藥事法第83條第1項轉讓禁藥罪論處
    ，如行為人於偵查及歷次審判中均自白，仍應適用上開規定
    減輕其刑。查被告就本件轉讓禁藥犯行，於偵查中及本院審
    理時均自白犯罪事實在卷，揆諸前揭說明，自有毒品危害防
    制條例第17條第2項規定之適用，應依法減輕其刑。
　㈣爰以行為人之責任為基礎，審酌被告明知甲基安非他命戕害
    國民身體健康、危害社會安全，對社會秩序亦有不良影響，
    竟轉讓禁藥供他人施用，漠視國家對藥品所設之禁止規範，
    實屬不該；惟念被告坦承犯行之犯後態度，並參酌被告轉讓
    禁藥之數量非鉅，對他人及社會侵害之程度尚非極為重大，
    兼衡被告自述高中畢業之教育程度及普通之家庭經濟狀況（
    見本院卷第44頁）等一切情狀，量處如主文所示之刑。
據上論斷，應依刑事訴訟法第273條之1第1項、第299條第1項前
段、第310條之2、第454條第2項，判決如主文。
本案經檢察官賴佳琪提起公訴，檢察官黃翊雯到庭執行職務。 
中　　華　　民　　國　　111 　年　　8 　　月　　26　　日
                  刑事第四庭    法  官  郭哲宏
以上正本證明與原本無異。
如不服本判決應於收受本判決後20日內向本院提出上訴書狀，上
訴書狀應敘述具體理由。上訴書狀未敘述上訴理由者，應於上訴
期間屆滿後20日內補提理由書狀於本院(均須按他造當事人之人
數附繕本 )「切勿逕送上級法院」。 
中　　華　　民　　國　　111 　年　　8 　　月　　26　　日
                                書記官  戴筑芸
附錄本案論罪法條：
藥事法第83條第1項
明知為偽藥或禁藥，而販賣、供應、調劑、運送、寄藏、牙保、
轉讓或意圖販賣而陳列者，處7年以下有期徒刑，得併科新臺幣5
千萬元以下罰金。
附件：
臺灣新竹地方檢察署檢察官起訴書
                                     111年度偵字第4122號
　　被　　　告　吳振維　男　30歲（民國00年0月00日生）
　　　　　　　　　　　　住嘉義縣○○鄉○○村0鄰○○○0號
　　　　　　　　　　　　居新竹市○區○○路00巷00號3樓之3
　　　　　　　　　　　　　05
　　　　　　　　　　　　國民身分證統一編號：Z000000000號
上列被告因違反毒品危害防制條例案件，已經偵查終結，認應提
起公訴，茲將犯罪事實及證據並所犯法條分敘如下：
　　　　犯罪事實
一、吳振維明知甲基安非他命為毒品危害防制條例第2條第2項第
    2款所列管之第二級毒品，且為藥事法第22條第1項第1款所
    規定之禁藥，依法不得轉讓，竟基於轉讓禁藥之犯意，於民
    國111年3月14日上午5時許，在新竹市○區○○路0段000號左岸
    商務旅館808號房，無償提供第二級毒品甲基安非他命予李
    聖傑當場施用，以此方式轉讓第二級毒品予李聖傑。經李聖
    傑於當日上午7時許，打電話報警自首其施用毒品之行為，
    經警到場處理後當場查獲吳振維，並扣得吸食器1個、甲基
    安非他命1包(毛重0.28公克)。
二、案經新竹市警察局第二分局報告偵辦。
　　　　證據並所犯法條
一、訊據被告吳振維對上開犯罪事實坦承不諱，核與證人李聖傑
    於警詢及偵訊中證述情節相符，並有新竹市警察局第二分局
    搜索扣押筆錄、新竹市警察局第二分局扣押物品目錄表、現
    場照片、台灣尖端先進生技醫藥股份有限公司毒品證物鑑定
    分析報告在卷可稽，被告犯嫌堪以認定。
二、按藥事法第83條第1項及毒品危害防制條例第8條第2項、第6
    項皆設有處罰規定，屬同一犯罪行為而同時有兩種法律可資
    處罰之法規競合情形。基於刑事處罰應充分評價行為不法內
    涵之誡命，應採用重法優於輕法之原則，方能充分評價行為
    人犯罪之不法內涵，以維刑罰之公平性，且此適用標準明確
    ，無不易判斷而難以運用之問題，亦有利於維護法律適用之
    明確性與安定性，是行為人轉讓甲基安非他命（未達法定應
    加重其刑之一定數量）予成年人，同時該當藥事法第83條第
    1項轉讓禁藥罪及毒品危害防制條例第8條第2項轉讓第二級
    毒品罪之構成要件時，依重法優於輕法之原則，應擇較重之
    轉讓禁藥罪論處，有最高法院109年度台上大字第1089號裁
    定意旨可參。
三、核被告所為，係犯藥事法第83條第1項之轉讓禁藥罪嫌。
四、依刑事訴訟法第251條第1項提起公訴。
　　此　致
臺灣新竹地方法院
中　　華　　民　　國　 111　　年　　5 　　月　　19　　日
                              檢  察  官  賴佳琪
本件證明與原本無異　
中　　華　　民　　國　 111　　年　　6 　　月　　7 　　日
                          　　書　記　官  楊凱婷